【裁判字號】    99,簡上,520
【裁判日期】    990729
【裁判案由】    傷害等
【裁判全文】
臺灣桃園地方法院刑事判決             99年度簡上字第520號
上  訴  人  臺灣桃園地方法院檢察署檢察官
被      告  乙○○
上列上訴人因被告傷害等案件，不服本院刑事庭於99年4 月28日
所為之99年度桃簡字第486 號第一審刑事簡易判決（聲請簡易判
決處刑案號：臺灣桃園地方法院檢察署99年度調偵字第18號）提
起上訴，經本院管轄之第二審合議庭改依第一審通常程序審理，
判決如下：
    主  文
原判決撤銷。
本件公訴不受理。
    理  由
一、公訴意旨略以：被告乙○○與某真實姓名年籍不詳之成年男
    子，因不滿告訴人甲○○與員工翁春貴飲酒喧嘩，竟共同基
    於傷害及毀損之犯意聯絡，於98年7 月25日晚間9 時10分許
    ，在桃園縣觀音鄉○○路○ 段595 號後方空地，分持球棒及
    長刀毆打告訴人，致其受有右手第四掌骨骨折、左手腕鈍挫
    傷、右上臂擦挫傷及疑似腦震盪等傷害，並砸毀告訴人所有
    之車號7455-NU 號、車號NQ- 1242號自用小客貨車，致上開
    車輛車窗破損而不堪使用，因認被告涉犯刑法第277 條第1
    項傷害罪與第354 條之毀損罪嫌等語。
二、按告訴乃論之罪，告訴人於第一審辯論終結前得撤回其告訴
    ；告訴乃論之罪，對於共犯之一人告訴或撤回告訴者，其效
    力及於其他共犯；告訴經撤回者，法院應諭知不受理之判決
    ；檢察官聲請以簡易判決處刑之案件，經法院審理後認為應
    諭知不受理判決者，應適用通常程序審判之，刑事訴訟法第
    238 條第1 項、第239 條前段、第303 條第3 款、第452 條
    及第451 條之1 第4 項但書第3 款分別定有明文。另管轄第
    二審之地方法院合議庭受理簡易判決上訴案件，應依通常程
    序審理。其認案件有刑事訴訟法第452 條之情形者，應撤銷
    原判決，逕依通常程序為第一審判決（法院辦理刑事訴訟簡
    易程序案件應行注意事項第14點參照）。另簡易程序案件第
    一審因不行言詞辯論，故前述告訴人撤回告訴之期間，應以
    法院為簡易判決處刑前，併此說明。
三、經查，告訴人於98年8 月1 日係以被告乙○○與黃誠輝共同
    涉犯如公訴意旨所載之傷害與毀損之犯罪事實，向桃園縣政
    府警察局大園分局草漯派出所申告，於同年10月29日臺灣桃
    園地方法院檢察署檢察官偵查中當庭撤回對黃誠輝之告訴，
    嗣於同年11月16日黃誠輝經同署檢察官以98年度偵字第
    22391 號不起訴處分書為不起訴處分確定之事實，分別有各
    次警詢及訊問筆錄暨不起訴處分書等件在卷足憑，堪以認定
    ，揆諸前開法條之規定，告訴人對於黃誠輝撤回告訴，其效
    力應及於原所申告犯罪事實之共同犯罪嫌疑人即本案被告乙
    ○○，是依法被告涉犯傷害與毀損案件要於偵查中已生經撤
    回告訴之效力。原審漏未審酌前開告訴人撤回告訴之事實，
    仍從實體上對被告論處罪刑，揆之首揭說明，其踐行之訴訟
    程序於法洵有違背。上訴意旨雖未指摘及此，然原判決既有
    瑕疵如上，實屬無可維持，自應由本院將原判決撤銷，改依
    第一審通常程序審理，並諭知不受理之判決。
四、至被告與告訴人間就99年度簡上附民字第51號刑事附帶民事
    訴訟事件，於99年6 月30日在本院第七法庭達成之訴訟上調
    解，定於99年8 月22日、同年9 月22日被告應給付告訴人各
    新台幣（下同）5 萬元等調解內容，仍係與確定判決有同一
    效力之執行名義，被告自應遵循是次調解內容定期履行，附
    此敘明。
據上論斷，應依刑事訴訟法第452 條、第455 條之1 第1 項、第
3 項、第369 條第1 項前段、第303 條第3 款，判決如主文。
中    華    民    國    99    年    7     月    29    日
                  刑事第十一庭  審判長法  官  蔡榮澤
                                      法  官  林蕙芳
                                      法  官  吳宗航
以上正本證明與原本無異。
如不服本判決應於收受判決後10日內向本院提出上訴書狀，並應
敘述具體理由。其未敘述上訴理由者，應於上訴期間屆滿後20日
內向本院補提理由書(均須按他造當事人之人數附繕本)「切勿逕
送上級法院」。
                                      書記官  鄭乃甄
中    華    民    國    99    年    7     月    30    日

司法院資訊處製作；財團法人民間司法改革基金會備份。
